---
title: "Markdown.test"
output:
  html_document: default
---

```{r setup, include=FALSE}
knitr::opts_chunk$set(echo = TRUE)
options(knitr.table.format = "html")
```

tabell kartdata
```{r, table mapdata, echo = FALSE}
library(readxl)
library(kableExtra)
library(knitr)
options(knitr.kable.NA = '') # gör så NA inte skrivs ut i tabellen. Blir blanksteg istället
karttabell<-read_xlsx(path = "GIS-data/tabell kartnamn i GIS-analysen.xlsx")
kable(karttabell) %>%
  kable_styling(bootstrap_options = c("striped", "condensed"), full_width = F, position = "center") %>% 
  add_header_above(c("Table 1. GIS - data used in analyses" = length(karttabell)))

```


VIF - värden

Eftersom Markdownfilen ligger i Den and territory selection är det den mappen som blir working directory för markdown.
```{r vif, echo=FALSE}


tabley<-read_xlsx(path = "plottar/tabell_VIF-värden_GISdata.xlsx")

kable(tabley) %>%
  kable_styling(bootstrap_options = c("striped", "condensed"), full_width = F, position = "center") %>% 
  add_header_above(c("Table 2. Variance inflation factor (VIF) values for variables included in the global model" = length(tabley)))

```

Kullar per lya totalt samt kullar per fas per lya

```{r print.table, echo = FALSE}
litter.sorted.phase<-read_xlsx(path = "plottar/kullar.totalt.per.lya.kärnlyor.xlsx") 

options(knitr.kable.NA = '') # gör så NA inte skrivs ut i tabellen. Blir blanksteg istället

kable(litter.sorted.phase) %>%
  kable_styling(bootstrap_options = c("striped","condensed"), full_width = F, position = "center") %>% 
  add_header_above(c("Table xx. Litters per den between 2000-2018 in Helags" = length(litter.sorted.phase)))
```

GIS-data, alla faser
```{r, Coefficients all phases - GIS-data, echo=FALSE, message=FALSE}
library(dplyr)
library(readxl)
coefs.table <- read_xlsx(path = "plottar/tabell_alla_faser.xlsx") # nu funkar det. Man måste läsa in dataramen direkt i markdown. Man kan inte plocka den från environment
library(knitr)
library(kableExtra)

options(knitr.kable.NA = '') # gör så NA inte skrivs ut i tabellen. Blir blanksteg istället
kable(coefs.table) %>%
  kable_styling(bootstrap_options = c("striped", "condensed"), full_width = F, position = "center", font_size = 12) %>% 
  add_header_above(c("Table 2. Summary results after model averaging GIS variables, all phases included" = length(coefs.table))) #anger hur många kolumner titeln ska ligga över
  # save_kable(file = "coefs_all.docx", self_contained = T) funkar inte. Filen blir tom
```
Riptabell med distance samplingstatistik


```{r, Ptarmigan distance sampling data, echo=FALSE}
rip_table<-read_xlsx(path = "plottar/riptabell.estimat.stats.xlsx")
kull <- read_xlsx(path = "plottar/kullar.totalt.per.lya.kärnlyor.xlsx") #lägger på en kolumn med kullar

rip_table<-rip_table %>% 
  left_join(kull, by = "Den code")
 
rip_table[is.na(rip_table)] <-"0"
rip_table$`Total litters`<-as.numeric(rip_table$`Total litters`)
rip_table$`Total litters`[11]<-0
rip_table$`Litters low phase`[11]<-NA
rip_table$`Litters increase phase`[11]<-NA
rip_table$`Litters peak phase`[11]<-NA
rip_table <-rip_table %>% 
  arrange(desc(`Total litters`))

options(knitr.kable.NA = '') # gör så NA inte skrivs ut i tabellen. Blir blanksteg istället
kable(rip_table) %>%
  kable_styling(bootstrap_options = c("striped", "condensed"), full_width = F, position = "center") %>% 
  add_header_above(c("Table xx" = length(rip_table)))


```

Ripskittabell med distance samplingstatistik


```{r, Ptarmigan droppings distance sampling data, echo = FALSE}
skit_table<-read_xlsx(path = "plottar/skittabell.estimat.stats.xlsx")
kull2 <- read_xlsx(path = "plottar/kullar.totalt.per.lya.kärnlyor.xlsx") #lägger på en kolumn med kullar

skit_table<-skit_table %>% 
  left_join(kull2, by = "Den code")
 
skit_table[is.na(skit_table)] <-"0"
skit_table$`Total litters`<-as.numeric(skit_table$`Total litters`)
skit_table$`Total litters`[11]<-0
skit_table$`Litters low phase`[11]<-NA
skit_table$`Litters increase phase`[11]<-NA
skit_table$`Litters peak phase`[11]<-NA
skit_table <-skit_table %>% 
  arrange(desc(`Total litters`))

options(knitr.kable.NA = '') # gör så NA inte skrivs ut i tabellen. Blir blanksteg istället
kable(skit_table) %>%
  kable_styling(bootstrap_options = c("striped", "condensed"), full_width = F, position = "center") %>% 
  add_header_above(c("Table xx" = length(skit_table)))
```
Lydata och ripinventeringar, alla faser
```{r, Coefficients all phases - Den and ptarmigan data, echo=FALSE}
coefs.table.ly <- read_xlsx(path = "plottar/tabell_alla_faser_lydata.xlsx") # nu funkar det. Man måste läsa in dataramen direkt i markdown. Man kan inte plocka den från environment
library(knitr)
library(kableExtra)

options(knitr.kable.NA = '') # gör så NA inte skrivs ut i tabellen. Blir blanksteg istället
kable(coefs.table.ly) %>%
  kable_styling(bootstrap_options = c("striped", "condensed"), full_width = F, position = "center") %>% 
  add_header_above(c("Table xx" = length(coefs.table.ly)))
```



Lydata och ripinventeringar, lågfas


```{r, Coefficients low phase - Den and ptarmigan data, echo = FALSE}
# Lydata och ripinventeringar, lågfas
coefs.table.ly.1 <- read_xlsx(path = "plottar/tabell_lågfas_lydata.xlsx") # nu funkar det. Man måste läsa in dataramen direkt i markdown. Man kan inte plocka den från environment
library(knitr)
library(kableExtra)

options(knitr.kable.NA = '') # gör så NA inte skrivs ut i tabellen. Blir blanksteg istället
kable(coefs.table.ly.1) %>%
  kable_styling(bootstrap_options = c("striped","hover", "condensed"), full_width = F, position = "center") 
```
Lydata och ripinventeringar, uppgångsfas

```{r, Coefficients increase phase - Den and ptarmigan data, echo = FALSE}
# Lydata och ripinventeringar, uppgångsfas
coefs.table.ly.2 <- read_xlsx(path = "plottar/tabell_uppgångsfas_lydata.xlsx") # nu funkar det. Man måste läsa in dataramen direkt i markdown. Man kan inte plocka den från environment
library(knitr)
library(kableExtra)

options(knitr.kable.NA = '') # gör så NA inte skrivs ut i tabellen. Blir blanksteg istället
kable(coefs.table.ly.2) %>%
  kable_styling(bootstrap_options = c("striped","hover", "condensed"), full_width = F, position = "center") 
```
Lydata och ripinventeringar, toppfas

```{r, Coefficients peak phase - Den and ptarmigan data, echo = FALSE}
# Lydata och ripinventeringar, uppgångsfas
coefs.table.ly.3 <- read_xlsx(path = "plottar/tabell_toppfas_lydata.xlsx") # nu funkar det. Man måste läsa in dataramen direkt i markdown. Man kan inte plocka den från environment
library(knitr)
library(kableExtra)

options(knitr.kable.NA = '') # gör så NA inte skrivs ut i tabellen. Blir blanksteg istället
kable(coefs.table.ly.3) %>%
  kable_styling(bootstrap_options = c("striped","hover", "condensed"), full_width = F, position = "center") 
```
Alla faser lydata och ripinventeringar i en tabell med fas som grupp




```{r, grouped phases ptarmigan, echo = FALSE}
library(dplyr)
library(knitr)
library(kableExtra)
coefs.table.ly.1 <- read_xlsx(path = "plottar/tabell_lågfas_lydata.xlsx")
coefs.table.ly.2 <- read_xlsx(path = "plottar/tabell_uppgångsfas_lydata.xlsx")
coefs.table.ly.3 <- read_xlsx(path = "plottar/tabell_toppfas_lydata.xlsx")

coefs.table.ly.long <- coefs.table.ly.1 %>% 
  bind_rows(coefs.table.ly.2) %>% 
  bind_rows(coefs.table.ly.3)

kable(coefs.table.ly.long) %>%
  kable_styling(bootstrap_options = c("striped","condensed"), full_width = F) %>% 
  group_rows("Low phase",1,5) %>% 
  group_rows("Increase phase", 6,10) %>% 
  group_rows("Peak phase", 11,15) %>%
  add_header_above(c("Table xx" = length(coefs.table.ly.long)))
  
```
Testar alla faser GIS-data som en tabell
```{r, coefficients all phases gis, echo = FALSE}

gis1<-read_xlsx(path = "plottar/tabell_lågfas_GISdata.xlsx")
gis2<-read_xlsx(path = "plottar/tabell_uppgångsfas_GISdata.xlsx")
gis3<-read_xlsx(path = "plottar/tabell_toppfas_GISdata.xlsx")

gisalla<-gis1 %>% 
  left_join(gis2, by = "Parameters") %>% 
  left_join(gis3, by = "Parameters")

kable(gisalla) %>%
  kable_styling(bootstrap_options = c("striped","hover", "condensed"), full_width = F, position = "center", font_size = 8) %>% 
  add_header_above(c(" " = 1, "low phase" = 4, "increase phase" = 4, "peak phase" = 4)) %>% 
  add_header_above(c("Table xx" = length(gisalla)))





```
faser i separata tabeller gisdata

lågfas gis
```{r, gisdata low phase, echo=FALSE}

kable(gis1) %>%
  kable_styling(bootstrap_options = c("striped","hover", "condensed"), full_width = F, position = "center") %>% 
  add_header_above(c("Table xx" = length(gis1)))


```

uppgångsfas gis


```{r, gisdata increase phase, echo = FALSE}


kable(gis2) %>%
  kable_styling(bootstrap_options = c("striped","hover", "condensed"), full_width = F, position = "center") %>% 
  add_header_above(c("Table xx" = length(gis2)))
```


toppfas gis

```{r, gisdata peak phase, echo = FALSE}


kable(gis3) %>%
  kable_styling(bootstrap_options = c("striped","hover", "condensed"), full_width = F, position = "center") %>% 
  add_header_above(c("Table xx" = length(gis3)))
```
